臺灣雲林地方法院刑事判決　　　　　　 94年度交簡上字第8號
上　訴　人
即　被　告　甲○○　男　31歲.
上列上訴人因公共危險案件，不服本院斗六簡易庭94年度六交簡
字第4 號中華民國94年1 月12日第一審簡易判決（聲請簡易判決
處刑案號：93年度偵字第4976號），提起上訴，本院管轄之第二
審合議庭判決如下：
    主  文
上訴駁回。
    事  實  及  理  由
一、本案經本院審理結果，認原審判決認事、用法及量刑均無不
    當，應予維持，並引用原審判決書記載之事實、證據及理由
    （如附件）。另補充更正檢察官聲請簡易判決處刑書犯罪事
    實欄第4 、5 行「仍於同日上午9 時30分許後騎乘車牌號碼
    UTO-352 號輕機車上路」關於酒後駕車之過程部分為：「仍
    於同日上午9 時50分許，騎車號UTD-352 號輕型機車上路，
    前往斗南鎮田頭里後庄之農田灌溉，嗣農作完畢後，甲○○
    即承前酒後駕車之單一犯意，於同日上午10時15分許接續騎
    上開機車欲返回斗南鎮田頭里田頭9 號住處」；理由部分則
    補充：被告先後2 次酒後駕車犯行，係基於同一公共危險罪
    犯意下之接續行為，僅侵害一個法益，只論以一罪。
二、被告對原審認定之犯罪事實並不爭執，惟其上訴意旨略以：
    希望從輕量刑，且被告因酒後駕車發生事故，致受有頭部外
    傷合併蜘蛛腦膜下出血、右膝髕骨骨折、右髕關節脫臼、右
    頭顏面骨骨折等重傷，花費不少醫藥費，致家庭生活陷入困
    境，依被告目前身體狀況，不適宜入獄服刑，依被告經濟狀
    況，亦無力易科罰金，為此提起上訴等語。惟按量刑係法院
    裁量之職權行使，法官審酌刑法第57條所列各款事由及一切
    情狀，為酌量科刑輕重之權衡，苟無顯然欠缺妥當性或違法
    之處，上級審法院對於下級審法院職權之行使，自應予以尊
    重，實難僅為調整刑度而任意改判。本院認原審量刑既在法
    定刑之內，且係綜合各情判處被告有期徒刑3 月，自難認有
    何違法失當之處。再者，酒後駕車對於往來行人車輛之安全
    ，造成莫大之危險，故近來政府主管機關多次強力宣導酒後
    不得駕車，以維護交通安全，被告明知及此，竟不顧及往來
    人車之安全而酒後駕車，並致本身車禍受傷，顯然被告並未
    能深刻體認酒後駕車的危險性，本院認為並不宜對被告為緩
    刑之宣告。是被告以前開情詞提起上訴，經核並無理由，應
    予駁回。
三、據上論斷，應依刑事訴訟法第455 條之1 第3 項、第373 條
    、第368 條，判決如主文。
本案經檢察官乙○○到庭執行職務。
中　　華　　民　　國　　94　　年　　3 　　月　　31　　日
                  刑事第五庭審判長法  官  康樹正
                                  法  官  廖淑華
                                  法  官  李明益
以上正本證明與原本無異。
不得上訴。
                                  書記官  莊正彬
中　　華　　民　　國　　94　　年　　3 　　月　　31　　日
